【裁判字號】    99,上訴,1746
【裁判日期】    991102
【裁判案由】    毒品危害防制條例
【裁判全文】
臺灣高等法院高雄分院刑事判決        99年度上訴字第1746號
上  訴  人
即  被  告  甲○○
選任辯護人  李慶榮律師
            孫守濂律師
            許泓琮律師
上列上訴人因違反毒品危害防制條例案件，不服臺灣高雄地方法
院98年度訴字第497 號中華民國99年8 月17日第一審判決（起訴
案號：臺灣高雄地方法院檢察署97年度偵字第1672號、第11356
號），提起上訴，本院判決如下：
    主  文
上訴駁回。
    理  由
一、按「不服地方法院之第一審判決而上訴者，應向管轄第二審
    之高等法院為之。上訴書狀應敘述具體理由。上訴書狀未敘
    述上訴理由者，應於上訴期間屆滿後20日內補提理由書於原
    審法院。逾期未補提者，原審法院應定期間先命補正」、「
    第二審法院認為上訴書狀未敘述理由或上訴有第362 條前段
    之情形，應以判決駁回之。但其情形可以補正而未經原審法
    院命其補正者，審判長應定期間先命補正」，民國96年7 月
    4 日修正公布、同年月6 日施行之刑事訴訟法第361 條、第
    367 條分別定有明文。職是，不服地方法院之第一審判決而
    上訴者，其上訴書狀應敘述具體理由，至於上訴理由是否具
    體，係屬第二審法院審查範圍，則不在命補正之列，此參照
    上開條文之修正理由自明。
二、再所稱具體理由，係指須就不服之判決為具體之指摘而言，
    如僅泛稱原判決認事用法不當或採證違法、判決不公等，均
    非具體理由（法院辦理刑事訴訟案件應行注意事項第162 點
    參照）。復按「所謂具體理由，必係依據卷內既有訴訟資料
    或提出新事證，指摘或表明第一審判決有何採證認事、用法
    或量刑等足以影響判決本旨之不當或違法，而構成應予撤銷
    之具體事由，始克當之（例如：依憑證據法則具體指出所採
    證據何以不具證據能力，或依憑卷證資料，明確指出所為證
    據證明力之判斷如何違背經驗、論理法則）；倘僅泛言原判
    決認定事實錯誤、違背法令、量刑失之過重或輕縱，而未依
    上揭意旨指出具體事由，或形式上雖已指出具體事由，然該
    事由縱使屬實，亦不足以認為原判決有何不當或違法者（例
    如：對不具有調查必要性之證據，法院未依聲請調查亦未說
    明理由，或援用證據不當，但除去該證據仍應為同一事實之
    認定），皆難謂係具體理由，俾與第二審上訴制度旨在請求
    第二審法院撤銷、變更第一審不當或違法之判決，以實現個
    案救濟之立法目的相契合，並節制濫行上訴」（最高法院97
    年度台上字第892 號判決意旨參照）。是如上訴理由書狀並
    未依據卷內訴訟資料，具體指摘原判決認事用法有何違法或
    不當之情形，即屬上訴未敘述具體理由。又上訴書狀未敘述
    具體理由者，其上訴即屬於刑事訴訟法第362 條前段所定「
    上訴不合法律上之程式」之情形，第二審法院自應依同法第
    367 條之規定，以判決駁回之。
三、本案上訴人即被告甲○○（下稱被告）不服原審判決提起上
    訴，其上訴書所載理由略謂：原判決附表一編號(二)之罪，既
    依毒品危害防制條例第17條第2 項及刑法第59條減輕其刑，
    猶判處有期徒刑1 年4 月，尚嫌過重；編號(三)1.2.、(七)之罪
    ，亦依毒品危害防制條例第17條第2 項及刑法第59條減輕其
    刑，且販賣價金僅新臺幣（下同）500 元、820 元、2500元
    ，較編號(二)之販賣價金3500元為少，卻仍判處有期徒刑1 年
    4 月，亦嫌過重；編號(五)之罪，依刑法第59條減輕其刑，且
    販賣價金僅400 元，卻判處有期徒刑2 年7 月，亦嫌過重，
    為此爰請求從輕量刑云云。經查：
  (一)關於刑之量定，係實體法上賦予法院得為自由裁量之事項，
    倘其未有逾越法律所規定之範圍，或濫用其權限，即不得任
    意指摘為違法（最高法院75年度台上字第7033號判例意旨參
    照）。且在同一犯罪事實與情節，如別無其他加重或減輕之
    原因，下級審量定之刑，亦無過重或失輕之不當情形，則上
    級審法院對下級審法院之職權行使，原則上應予尊重（最高
    法院85年度台上字第2446號判決意旨參照）。
  (二)針對被告上訴部分（即原判決附表一編號(二)、(三)1.2.、(五)、
    (七)部分，以下簡稱編號(二)、(三)1.2.、(五)、(七)），原判決認被
    告編號(二)、(三)1.2.、(五)、(七)所為，均係犯毒品危害防制條例
    第4 條第3 項販賣第三級毒品罪，被告上開販賣第三級毒品
    前持有毒品之低度行為，均為販賣毒品之高度行為所吸收，
    不另論罪。被告所為上開多次犯行，犯意各別，行為互殊，
    應予分論併罰。被告就編號(二)、(三)1.2.、(七)之犯罪事實均曾
    於偵查及審理中自白，應依毒品危害防制條例第17條第2 項
    規定減輕其刑；至編號(五)部分，被告於偵查中否認犯罪，不
    符合偵查及審判中均自白之要件，故無毒品危害防制條例第
    17條第2 項規定之適用。被告所犯販賣第三級毒品罪法定本
    刑為5 年以上有期徒刑，得併科50 0萬元以下罰金，而被告
    所販賣之第三級毒品愷他命、一粒眠重量均屬有限，所得不
    高，其因販毒危害社會之範圍尚屬有限，與一般販毒集團或
    毒梟大量販毒、為害社會甚烈之情形尚屬有間，故認其所為
    販賣第三級毒品罪部分（即附表一編號(二)、(三)1.2.、(五)、(七)
    ），依法定最低刑度（未因偵審中自白刑之情形）或依上開
    減刑規定量處減刑後之最低法定刑度（已因偵審自白而減刑
    之情形），猶屬過重，客觀上足以引起一般人之同情，衡情
    堪可憫恕，爰均依刑法第59條之規定酌減其刑，並就附表一
    編號(二)、(三)1.2.、(七)部分依刑法第70條規定遞減之。被告有
    原判決事實欄所述刑之宣告及執行情形，有臺灣高等法院被
    告前案紀錄表附卷可參，其於刑之執完畢後5 年內，故意再
    犯有期徒刑以上之編號(二)、(三)1.2.、(五)、(七)之罪，均為累犯
    ，均應依刑法第47條第1 項規定加重其刑，且就上開依法減
    刑及遞減部分依刑法第71條第1 項規定先加後減之。審酌被
    告於行為時年僅20餘歲，涉世未深，法治觀念淡薄，對於毒
    品之危害認識不清，而其擅自販賣毒品之行為，非僅致他人
    之生命、身體受其侵害，並侵及社會、國家之法益嚴重戕害
    ，自應予以非難，惟考量其年紀尚輕而誤蹈法網，犯後坦承
    犯行，表示悔意，請求從輕量刑等情，並斟酌其販賣之次數
    、手段、所得、方式等一切情狀，爰分別量處如編號(二)、(三)
    1.2.、(五)、(七)所示之刑（含主刑及沒收之從刑），再依刑法
    第51條第5 款、第9 款規定，定其應執行之刑（含主刑及沒
    收之從刑）。經核原判決已就刑法第57 條 揭示之各種量刑
    條件妥為斟酌，認事用法均無違誤，量刑亦稱允當，尚無失
    輕、過重或違反比例原則、平等原則之情形。
  (三)按製造、運輸、販賣第三級毒品者，處5 年以上有期徒刑，
    得併科新臺幣5 百萬元以下罰金，毒品危害防制條例第4 條
    第3 項定有明文。原判決認被告上訴部分即編號(二)、(三)1.2.
    、(五)、(七)之犯行，均係犯毒品危害防制條例第4 條第3 項之
    販賣施用第三級毒品罪，編號(二)、(三)1.2.、(七)之犯行均依毒
    品危害防制條例第17條第2 項規定減輕其刑，編號(二)、(三)1.
    2.、(五)、(七)之犯行均依刑法第59條之規定酌減其刑，編號(二)
    、(三)1.2.、(五)、(七)之犯行均構成累犯，均應依刑法第47條第
    1 項規定加重其刑，並就上開減輕（或遞減）部分依法先加
    重後減輕（或遞減）之。原判決依刑法第57條揭示之各種量
    刑條件妥為斟酌後，分別量處有期徒刑1 年4 月（編號(二)、
    (三)1.2.、(七)部分）及2 年7 月（編號(五)部分），均係從輕且
    妥適之量刑，尚無量刑過重之情形。
  (四)被告之上訴意旨，僅空泛指摘原判決量刑過重，並未依據卷
    內訴訟資料，具體指摘原判決認事用法有何違法或不當之情
    形，顯屬上訴未敘述具體理由。核之上揭說明，應認被告之
    上訴違背法律上之程式，自應予以駁回。
四、爰依刑事訴訟法第367 條前段、第372 條，不經言詞辯論，
    逕為判決如主文。
中    華    民    國    99    年    11    月    2     日
                  刑事第九庭    審判長法  官   莊秋桃
                                      法  官   范惠瑩
                                      法  官   孫啟強
以上正本證明與原本無異。
如不服本判決應於收受本判決後10日內向本院提出上訴書狀，其
未敘述上訴理由者，並得於提起上訴後10日內向本院補提理由書
狀（均須按他造當事人之人數附繕本）「切勿逕送上級法院」。
中    華    民    國    99    年    11    月    2     日
                                      書記官   劉鴻瑛

司法院資訊處製作；財團法人民間司法改革基金會備份。
